最高法院刑事判決　　　　　　　　　111年度台上字第4315號
上　訴　人　林思喬



選任辯護人　陳克譽律師
　　　　　　王俊賀律師
上列上訴人因違反毒品危害防制條例等罪案件，不服臺灣高等法
院中華民國111年6月9日第二審判決（111 年度上訴字第615號，
起訴案號：臺灣宜蘭地方檢察署109 年度偵字第3530、7265號）
，提起上訴，本院判決如下：
    主  文
上訴駁回。
    理  由
壹、販賣第三級毒品部分（即原判決事實欄一、㈠）：
一、按刑事訴訟法第377 條規定，上訴於第三審法院，非以判決
    違背法令為理由，不得為之。是提起第三審上訴，應以原判
    決違背法令為理由，係屬法定要件。如果上訴理由書狀並未
    依據卷內訴訟資料，具體指摘原判決不適用何種法則或如何
    適用不當，或所指摘原判決違法情事，顯與法律規定得為第
    三審上訴理由之違法情形，不相適合時，均應認其上訴為違
    背法律上之程式，予以駁回。
二、本件原判決維持第一審論處上訴人林思喬販賣第三級毒品 3
    罪刑及相關沒收銷燬宣告之判決，駁回其在第二審之上訴，
    已載敘其調查取捨證據之結果及憑以認定各該犯罪事實之心
    證理由，就上訴人否認部分販賣犯行，指稱係原價轉讓毒品
    愷他命予林金成，並無獲利等辯詞認非可採，亦依調查所得
    之證據予以論述，有卷存資料可資覆按。又㈠量刑係法院就
    繫屬個案犯罪之整體評價，乃事實審法院得依職權自由裁量
    之事項，故量刑判斷當否之準據，應就判決之整體觀察為綜
    合考量，苟已以行為人之責任為基礎，並斟酌刑法第57條各
    款所列情狀，在法定刑度內，酌量科刑，無偏執一端，致明
    顯失出失入情形，即不得任意指摘為違法，以為第三審上訴
    之理由。原判決就上訴人所犯之販賣第三級毒品罪，已綜合
    審酌刑法第57條科刑等一切情狀，並說明所為危害國民身心
    健康及敗壞社會治安，兼衡其販毒數量、犯後坦承犯行、素
    行、智識程度、家庭經濟及生活狀況等各情，悉依毒品危害
    防制條例第17條第2 項規定減輕其刑後，在罪責原則下適正
    行使其量刑之裁量權，維持第一審所示各罪刑之量定，核其
    量定之刑罰，已兼顧相關有利與不利之科刑資料，即令於科
    刑理由內，未詳盡記敘各科刑細項內容，亦僅行文簡略，無
    礙其量刑審酌之判斷，客觀上並未有因此發生量刑畸重之裁
    量權濫用情形，自不得僅摭拾判決書未詳予記敘，執以指摘
    原判決量刑違法。㈡應否依刑法第59條酌量減輕其刑，法院
    本屬有權斟酌決定，故未酌減其刑，既不違背法令，自不得
    執為提起第三審上訴之理由。原判決就如何認定上訴人無刑
    法第59條規定之適用，說明經全盤審酌上訴人本部分所犯情
    狀及所生危害，認無可憫恕之事由，已闡述理由明確，未依
    該條規定酌減其刑，並不違法。至於上訴意旨所指他案判決
    ，與本件事實、情節未盡相同，自不能比附援引，執為上訴
    第三審之適法理由。上訴意旨猶執原審未考量其販售之次數
    、數量及對象，犯罪情節顯屬輕微，所生危害及影響較小，
    遭查扣毒品係供已施用，未適用刑法第59條規定酌減其刑致
    量刑過重，而有違誤等語，係置原判決所為明白論斷於不顧
    ，單純就原審前述量刑裁量權之合法行使，任意指摘，自非
    適法之第三審上訴理由，應認其本部分之上訴違背法律上之
    程式，予以駁回。
貳、轉讓偽藥部分（即原判決事實欄一、㈡）：
一、查第三審上訴書狀，應敘述上訴之理由，其未敘述者，得於
    提起上訴後20日內補提理由書於原審法院，已逾上述期間，
    而於第三審法院未判決前，仍未提出上訴理由書狀者，第三
    審法院應以判決駁回之，刑事訴訟法第382條第1 項、第395
    條後段規定甚明。
二、本件上訴人另因轉讓偽藥案件，不服原審此部分判決，於民
    國111年7月4 日提起上訴，並未敘述理由，迄今逾期已久，
    於本院未判決前仍未提出，依上開規定，其此部分上訴自非
    合法，應併予駁回。
據上論結，應依刑事訴訟法第395條，判決如主文。
中    華    民    國   111    年    9     月    21    日
                  刑事第七庭審判長法  官  段  景  榕  
                                  法  官  沈  揚  仁  
                                  法  官  楊  力  進  
                                  法  官  宋  松  璟  
                                  法  官  汪  梅  芬  
本件正本證明與原本無異
                                  書記官
中    華    民    國   111    年    9     月    22    日